臺灣嘉義地方法院刑事判決　　　　　　　　　　　　　九十三年度訴字第二二四號
　　公　訴　人　臺灣嘉義地方法院檢察署檢察官
　　被　　　告　甲○○
右列被告因違反毒品危害防制條例案件，經檢察官提起公訴（九十三年度毒偵字第四
四○號），本院合議庭裁定由本院受命法官獨任進行簡式審判程序，判決如左：
    主  文
甲○○連續施用第一級毒品，處有期徒刑捌月。扣案之第一級毒品海洛因壹小包（淨
重壹點零伍公克）沒收銷燬之；前開毒品外包裝（重零點貳壹公克）沒收。
    事  實
一、甲○○前因施用毒品案件，經本院以八十八年度毒聲字第二二四號裁定送觀察、
    勒戒後，認有繼續施用毒品之傾向，由本院以八十八年度毒聲字第二八九號裁定
    施以強制戒治，又經本院以八十八年度毒聲字第九五○號裁定停止戒治，所餘戒
    治期間付保護管束，嗣於八十九年二月二十二日保護管束期滿，由台灣嘉義地方
    法院檢察署檢察官於八十九年三月八日，以八十九年度戒毒偵字第六七號為不起
    訴處分確定。詎仍不知悔改，復基於施用第一級毒品海洛因之概括犯意，自九十
    三年二月初某日起至同年四月九日上午九時止之期間內，在嘉義市○○路之萬善
    宮廟內，連續施用海洛因多次；嗣警方於九十三年四月九日下午二時三十分許，
    在嘉義市○○路與重慶路口查獲，並扣得甲○○所有之海洛因一小包（淨重一點
    零五公克）、其所有供施用海洛因所用之前開毒品外包裝（重零點二一公克），
    另臺灣嘉義地方法院檢察署檢察官於翌日凌晨零時五十五分許，得甲○○同意採
    其尿液送驗，結果呈嗎啡陽性反應。
二、案經嘉義市警察局第一分局報請台灣嘉義地方院檢察署檢察官偵查起訴。
    理  由
一、(1)訊據被告甲○○對於右揭犯罪事實坦承不諱（見本院九十三年六月十八日審判
    筆錄），而被告前開經檢察官所採尿液送驗，結果呈嗎啡陽性反應，亦有採尿交
    辦單及長榮大學毒物研究中心九十三年四月二十七日（檢體資料：九三六六一三
    ）確認報告各一紙附卷可稽（見臺灣嘉義地方法院檢察署九十三年度毒偵字第四
    四○號卷第十三頁及第十四頁），再有被告所有之第一級毒品海洛因一包（淨重
    一點零五公克），及其所有供施用海洛因所用之前開毒品外包裝一個（重○點二
    一公克）扣案可資佐證；且前開第一級毒品海洛因一包，經送請法務部調查局鑑
    定，其檢驗結果認送驗白粉含有第一級第６項毒品海洛因成分之情，有該局九十
    三年五月十二日調科壹字第一八○○○一七七三號鑑定通知書一紙附卷可查（見
    前揭第四四○號卷第十九頁），堪認被告之上開自白為真實，足以採信。(2)此外
    ，被告前因施用毒品案件，經本院以八十八年度毒聲字第二二四號裁定送觀察、
    勒戒後，認有繼續施用毒品之傾向，由本院以八十八年度毒聲字第二八九號裁定
    施以強制戒治，又經本院以八十八年度毒聲字第九五○號裁定停止戒治，所餘戒
    治期間付保護管束，嗣於八十九年二月二十二日保護管束期滿，由台灣嘉義地方
    法院檢察署檢察官以八十九年度戒毒偵字第六七號為不起訴處分確定等情，有台
    灣高等法院被告全國前案紀錄表、台灣嘉義地方法院檢察署刑案資料查註紀錄表
    等件附卷可參，是被告於五年內再犯本件之毒品危害防制條例第十條第一項之罪
    ，可信為真正；(3)綜上所述，本件事證明確，被告犯行洵堪認定。
二、(1)查海洛因為毒品危害防制條例所謂之第一級毒品，觀諸該條例第二條第二項第
    一款規定甚明；核被告甲○○施用海洛因所為，係犯毒品危害防制條例第十條第
    一項施用第一級毒品罪。其施用海洛因前後持有第一級毒品海洛因之低度行為，
    應為施用第一級毒品之高度行為所吸收，不另論罪。被告先後多次施用第一級毒
    品犯行，手段相同，時間緊接，所犯構成要件相同，顯係基於概括犯意反覆為之
    ，為連續犯，爰依刑法第五十六條之規定論以一罪，並加重其刑。(2)爰審酌被告
    前已有施用毒品之紀錄，經強制戒治，竟又再度施用，顯見其意志不堅，仍未戒
    絕，毫無悔改之意，其施用足以導致精神障礙、性格異常，甚至造成生命危險之
    毒品，戕害一己之身體健康，及其犯罪之動機、目的、手段、犯罪後之態度等一
    切情狀，量處如主文所示之刑，以資懲儆。
三、扣案之第一級毒品海洛因一包（淨重一點零五公克），係毒品，有前開鑑定通知
    書一紙可證，應依毒品危害防制條例第十八條第一項前段規定，不問屬於犯人與
    否，沒收銷燬之；前開毒品外包裝一個（重零點二一公克）係被告所有且供本件
    施用毒品犯行所用之物，業據其於審理中供陳無訛，應依刑法第三十八條第一項
    第二款、第三項規定併予沒收之。
據上論斷，應依刑事訴訟法第二百七十三條之一第一項、第二百九十九條第一項前段
，毒品危害防制條例第十條第一項、第十八條第一項前段，刑法第十一條、第五十六
條、第三十八條第一項第二款，判決如主文。
本案經檢察官古富祺到庭執行職務。
中    華      民      國       九十三     年      六     月    二十八   日
                                  臺灣嘉義地方法院刑事第一庭
                                      法  官   盧  鳳  田
右正本證明與原本無異。
如不服本判決，應於判決送達後十日內向本院提出上訴狀( 應附繕本 )。
中    華      民      國       九十三     年      六     月    二十八   日
                                      書記官   林  秀  惠
附錄論罪科刑法條：
毒品危害防制條例第十條第一項：
施用第一級毒品者，處六月以上五年以下有期徒刑。
